【裁判字號】    98,訴,276
【裁判日期】    980414
【裁判案由】    違反毒品危害防制條例
【裁判全文】
臺灣嘉義地方法院刑事判決               98年度訴字第276號
公  訴  人  臺灣嘉義地方法院檢察署檢察官
被      告  甲○○
                    （現另案在臺灣嘉義監獄鹿草分監執行中
上列被告因違反毒品危害防制條例案件，經檢察官提起公訴（九
十八年度毒偵字第一０六號），被告於準備程序中就被訴事實為
有罪之陳述，經本院合議庭裁定由受命法官改依簡式程序審理，
判決如下：
    主  文
甲○○施用第一級毒品，累犯，處有期徒刑壹年，扣案玻璃球吸
食器壹支沒收。
    犯 罪 事 實
一、甲○○前因施用毒品案件，經本院以九十三年度毒聲字第三
    四０號裁定送觀察勒戒後，認無繼續施用毒品傾向，於民國
    九十三年八月二十六日執行完畢釋放，並經臺灣嘉義地方法
    院檢察署檢察官於同日以九十三年度毒偵字第八九八號為不
    起訴處分確定。又前因竊盜案件，經本院以九十三年度簡上
    字第二五七號判決判處有期徒刑四月，緩刑二年確定。另於
    緩刑期間因施用毒品案件，經本院以九十四年度訴字第六二
    八號判決判處有期徒刑六月、七月確定，因妨害兵役案件，
    經本院以九十四年度嘉簡字第一三七九號判決判處有期徒刑
    三月確定，上揭緩刑嗣經撤銷，上開四罪經減刑裁定應執行
    有期徒刑九月確定；另因施用毒品案件，經本院以九十五年
    度訴緝字第二一號判決判處有期徒刑十月、六月確定，及以
    九十五年度訴字第七八四號判決判處有期徒刑七月、五月確
    定，上揭四罪經減刑裁定應執行有期徒刑一年確定，並與前
    揭應執行刑有期徒刑九月接續執行，於九十六年七月二十四
    日執行完畢出監。仍不知悔改，於觀察勒戒執行完畢釋放後
    五年內，基於同時施用第一級毒品海洛因及第二級毒品甲基
    安非他命之犯意，於九十七年十二月十五日晚間十一時許，
    在嘉義市○○街八三號住處內，以將海洛因及甲基安非他命
    二種毒品混合置入玻璃球吸食器內，點火燒烤吸食之方式，
    同時施用海洛因及甲基安非他命一次。嗣於九十七年十二月
    十六日下午五時許，經警持搜索票搜索甲○○住處，扣得玻
    璃球吸食器一支，並得其同意採其尿液送驗後，檢驗結果呈
    嗎啡及甲基安非他命陽性反應，而悉上情。
二、案經嘉義縣警察局移送臺灣嘉義地方法院檢察署檢察官偵查
    起訴。
    理  由
一、本件係經被告甲○○於準備程序當庭表示認罪，而經本院裁
    定以簡式審判程序加以審理，則依據刑事訴訟法第二百七十
    三條之二、同法第一百五十九條第二項之規定，不適用傳聞
    法則有關限制證據能力之相關規定，合先敘明。
二、訊據被告甲○○對於上開犯罪事實坦承不諱，佐以被告於九
    十七年十二月十六日下午四時五十八分許，經警得其同意採
    尿送驗，結果呈嗎啡陽性（按施用海洛因後，經人體之水解
    代謝作用，會呈嗎啡陽性反應）及甲基安非他命陽性反應等
    情，有詮昕科技股份有限公司濫用藥物尿液檢驗報告（檢體
    編號為：科偵56號）、代號與真實姓名對照表、搜索票、搜
    索扣押筆錄、扣押物品目錄表、扣押物品收據各一份，及玻
    璃球吸食器一支扣案可資佐證。是上開補強證據，已足資擔
    保被告前述自白之真實性，核與事實相合，可信為真實。此
    外，被告前因施用毒品案件，經本院以九十三年度毒聲字第
    三四０號裁定送觀察勒戒後，認無繼續施用毒品傾向，於九
    十三年八月二十六日釋放，並經臺灣嘉義地方法院檢察署檢
    察官於同日以九十三年度毒偵字第八九八號為不起訴處分確
    定，有臺灣高等法院被告前案紀錄表一份附卷可稽，故被告
    施用毒品經觀察勒戒執行完畢釋放後，五年內再犯施用第一
    級、第二級毒品之犯行，堪以認定，應依法論科。
三、查海洛因、甲基安非他命分別為毒品危害防制條例所定之第
    一級、第二級毒品。故核被告所為，係犯毒品危害防制條例
    第十條第一項之施用第一級毒品罪及同條例第十條第二項之
    施用第二級毒品罪；其施用前持有海洛因、甲基安非他命之
    低度行為，為施用之高度行為所吸收，均不另論罪。再被告
    係將第一級毒品海洛因及第二級毒品甲基安非他命混合後同
    時施用，係以一施用行為，同時觸犯毒品危害防制條例第十
    條第一項、第二項之罪，為想像競合犯，應依刑法第五十五
    條之規定，從一重之毒品危害防制條例第十條第一項之施用
    第一級毒品罪處斷。再被告前因竊盜、妨害兵役及施用毒品
    等案件，經法院判處罪刑確定，經減刑及定應執行刑後，於
    九十六年七月二十四日執行完畢出監，詳如犯罪事實欄所述
    ，亦有上開紀錄表在卷可佐，其受徒刑之執行完畢，五年以
    內故意再犯本件有期徒刑以上之罪，為累犯，應依刑法第四
    十七條第一項規定，加重其刑。爰審酌被告國中肄業之智識
    程度，前曾因施用毒品經觀察勒戒程序，竟未思悔改，顯然
    缺乏禁絕毒害決心，其同時混用二種毒品之犯罪惡性及嚴重
    性，以及施用毒品犯行係屬戕害自身健康之行為，尚未危害
    他人，且被告於本院審理中坦承犯行，態度尚稱良好等一切
    情狀，量處如主文所示之刑，以資懲儆。
四、扣案玻璃球吸食器一支，為被告所有，供本件同時施用第一
    級、第二級毒品所用之物，亦經被告於本院供述甚明，惟非
    屬專供施用毒品所用之器具，應依刑法第三十八條第一項第
    二款規定，宣告沒收之。
據上論斷，應依刑事訴訟法第二百七十三條之一第一項、第二百
九十九條第一項前段，毒品危害防制條例第十條第一項、第二項
，刑法第十一條前段、第四十七條第一項、第五十五條、第三十
八條第一項第二款，判決如主文。
本案經檢察官廖俊豪到庭執行職務。
中    華    民    國    98    年    4     月    14    日
                  刑事第一庭    法  官  黃琴媛
以上正本證明與原本無異。
如不服本判決應於收受判決後10日內向本院提出上訴書狀，並應
敘述具體理由；其未敘述上訴理由者，應於上訴期間屆滿後20日
內向本院補提理由書（均須按他造當事人之人數附繕本）「切勿
逕送上級法院」。
中    華    民    國    98    年    4     月    14    日
                                書記官  李彩娥
附錄本判決論罪之法條：
毒品危害防制條例第10條
施用第一級毒品者，處6 月以上5 年以下有期徒刑。
施用第二級毒品者，處3 年以下有期徒刑。


司法院資訊處製作；財團法人民間司法改革基金會備份。
